【裁判字號】    97,消債更,147
【裁判日期】    971113
【裁判案由】    更生事件
【裁判全文】
臺灣板橋地方法院民事裁定           97年度消債更字第147號
聲  請  人  甲○○
上列當事人因消費者債務清理事件聲請更生，本院裁定如下：
    主  文
債務人甲○○自中華民國九十七年十一月十七日下午四時起開始
更生程序。
    理  由
一、按法院開始更生程序之裁定，應載明其年、月、日、時，並
    即時發生效力，消費者債務清理條例第45條第1 項定有明文
    。
二、本件債務人主張：其有不能清償情事，於民國（下同）95年
    間提出債權人清冊，以書面向最大債權金融機構安泰商業銀
    行請求共同協商債務清償方案，於95年間成立協商，每月應
    繳金額為新臺幣（下同）29,301元，而依95年度及96年度綜
    合所得稅各類所得資料清單顯示，聲請人該兩年度之月所得
    分別約為34,734元及34,424元，扣除每月協商金額29,301元
    後，每月僅剩5,433元及5,123元，已不敷支出聲請人之生活
    費用及二個子女之扶養費，又聲請人日前雖與最大債權銀行
    安泰銀行進行個別一致性方案，惟協商結果，安泰銀行提出
    每期繳納約15,476元，而依行政院主計處公佈之97年度臺灣
    省每人每月最低生活費用為9,829 元，聲請人及二個子女之
    扶養費（聲請人與配偶各負擔二分之一）共計19,658元，故
    依上開聲請人每月所得34,734元及34,424元，分別扣除15,4
    76元後，所餘19,258元及18,948元，仍不足以維持聲請人及
    二個子女之扶養費【19,258元＜19,658元、18,948元＜19,6
    58元】，從而，已無力繼續繳納協商金額，而此事由非聲請
    人主觀惡意不履行協議，實係客觀上確有不可歸責於債務人
    之事由。又其無擔保或無優先權之債務總額未逾1,200 萬元
    ，復未經法院裁定開始清算程序或宣告破產，爰向本院聲請
    更生等語。經查：聲請人所主張之上開事實，業據提出戶籍
    謄本、財產及收入狀況說明書、協議書及無擔保債務還款計
    畫、95年度及96年度綜合所得稅各類所得資料清單、債權人
    清冊、全國財產稅總歸戶財產查詢清單、薪資存摺、還款證
    明及統一發票數紙為證。此外，本件又查無債務人有消費者
    債務清理條例第6 條第3 項、第8 條或第46條各款所定駁回
    更生聲請之事由存在，則債務人聲請更生，應屬有據，爰裁
    定如主文。
中    華    民    國    97    年    11    月    13    日
              民事第三庭    法      官      徐玉玲
上為正本係照原本作成
本件不得抗告
本裁定已於97年11月17日下午4 時公告。
中    華    民    國    97    年    11    月    13    日
                            書  記  官      翁子婷


司法院資訊處製作；財團法人民間司法改革基金會備份。
